臺灣桃園地方法院刑事判決
111年度交簡上字第168號
上  訴  人  
即  被  告  蘇于喬




上列上訴人即被告因過失傷害案件，不服本院中華民國111年3月
29日所為111年度桃交簡字第46號第一審刑事簡易判決（聲請簡
易判決處刑書案號：110年度偵字第41025號），提起上訴，本院
管轄第二審之合議庭判決如下：
    主  文
上訴駁回。
    事實及理由
一、本案經本院合議庭審理結果，認原審簡易判決以上訴人即被
    告蘇于喬（下稱被告）所為係犯刑法第284條前段之過失傷
    害罪，處拘役30日，如易科罰金，以新臺幣1000元折算壹日
    。認事用法及量刑均無不當，應予維持，除證據補充「被告
    於本院審理時之自白」外，其餘均引用原審簡易判決記載之
    事實、證據及理由（含檢察官聲請簡易判決處刑書，如附件
    ）。
二、被告上訴意旨略以：被告母親罹有癌症，需要被告照顧，且
    被告犯後態度良好，有誠意與告訴人和解，然而卻無法聯繫
    上告訴人，導致無法達成和解，請求本院將原判決撤銷，改
    判較輕之刑，並宣告緩刑等語。
三、按關於刑之量定係實體法上賦予法院得為自由裁量之事項，
    倘其未有逾越法律所規定之範圍，或濫用其權限，即不得任
    意指摘為違法（最高法院75年度台上字第7033號判決意旨參
    照）。又刑罰之量定，固屬法院自由裁量之職權行使，但仍
    應審酌刑法第57條所列各款事由及一切情狀，為酌量輕重之
    標準。在同一犯罪事實與情節，如別無其他加重或減輕之原
    因，下級審法院量定之刑，亦無過重或失輕之不當情形，則
    上級審法院對下級審法院之職權行使，原則上應予尊重（最
    高法院85年度台上字第2446號判決意旨參照）。準此，刑之
    量定，乃法律賦予法院自由裁量之事項，倘於科刑時，已以
    行為人之責任為基礎，並斟酌刑法第57條所列各款事項，而
    未逾越法定刑度，或濫用裁量權限，即難謂違法。經查，原
    審經審理結果，認被告犯刑法第284條前段之過失傷害罪，
    事證明確，並審酌案發當時不論路況、視距均屬良好，被告
    卻違規停放營業小客車之過失行為致使告訴人受有前揭傷勢
    ，因而肇至本案車禍，自應受相當程度之刑事非難，兼衡被
    告於警詢時自陳家庭經濟狀況勉持、職業為計程車司機暨本
    件車禍之過失情節、過失程度、告訴人所受傷勢、與有過失
    等一切情狀，量處前述刑度，揆諸前開最高法院判決要旨，
    原審判決顯已注意適用刑法第57條之規定，就量刑刑度詳為
    審酌並敘明理由，既未逾越法定刑度，復未濫用自由裁量之
    權限，所為量刑核無不當或違法。自難認有何違反罪刑相當
    原則之情狀，本院自應予以尊重。是被告以原審量刑過重為
    由，提起上訴，為無理由，應予駁回。至被告雖以前詞為由
    ，請求給予緩刑宣告云云。惟按緩刑之宣告，除應具備刑法
    第74條所定條件外，並須有可認為以暫不執行刑罰為適當之
    情形，始得為之。查被告迄今未與告訴人達成和解，則告訴
    人所受損失是否已獲彌補，以及告訴人是否已經原諒被告，
    均尚有疑義。本院綜合上情，認被告所宣告之刑，並無以暫
    不執行刑罰為適當之情形，爰不予宣告緩刑。故被告執此為
    由提起上訴，請求本院給予緩刑宣告，為無理由，應予駁回
    。
據上論斷，應依刑事訴訟法第455條之1第1項、第3項、第368條
、第373條，判決如主文。
本案經檢察官楊挺宏聲請簡易判決處刑，檢察官李信龍到庭執行
職務。
中　　華　　民　　國　　111 　年　　8 　　月　　30　　日
　　　　　　　　　刑事第九庭  審判長  法  官  陳品潔
                                      法  官  蔣彥威
                                      法  官  王鐵雄
以上正本證明與原本無異。
不得上訴。
　　　　　　　　　　　　　　　        書記官　韓宜妏
中　　華　　民　　國　　111 　年　　8 　　月　　30　　日